

CONTACT

C

+33 6 14 07 15 21



lle de France, France



/Guillaume-93



/guillaume-brechaire



g.brechaire@gmail.com

QUALITÉS

- Autonomie
- Curiosité
- Organisation
- Rigueur
- Esprit logique

COMPETENCES



Javascript



React.js



Html 5



Git / GitHub



CSS 3



SQL / PostgreSQL



SASS



Typescript



Node.js / Express



Tailwind

CENTRES D'INTÉRÊTS

- Sciences
- Astronomie
- Mangas
- Séries
- · Recherche de connaissances

GUILLAUME BRÉCHAIRE

DÉVELOPPEUR WEB FULLSTACK

Après plus de quatorze ans d'expérience dans le domaine des courants faibles, j'ai choisi de me réorienter vers le développement web, séduit par les nouvelles technologies et l'innovation numérique. Diplômé en Développement Web et Web Mobile (DWWM), je suis passionné par la résolution de problèmes techniques et le souci du détail. Spécialisé en React, je maîtrise également le développement backend.

EXPÉRIENCES PROFESSIONNELLES

STAGIAIRE DÉVELOPPEUR WEB

World Wide Wins

Février 2024 à Mai 2024

- Participation au développement d'un site vitrine pour un client.
- Collaboration avec l'équipe de développement pour améliorer l'expérience utilisateur.
- Utilisation de Next.js et Tailwind pour le développement front-end.

DÉVELOPPEUR WEB ET WEB MOBILE

École O'clock - Projet de fin de formation Janvier 2024 à Février 2024



- Réalisation d'une application web en équipe, de sa conception, jusqu'au déploiement d'un MVP en méthodologie agile.
- Réalisation du front-end du site "L'Atlas des Royaumes Oubliés" en totale autonomie. Utilisation de React, Redux et Tailwind CSS pour développer une interface utilisateur réactive et moderne

DÉPANNEUR COURANT FAIBLE

IECF PESIER - Sept 2009 à Avril 2023

- Diagnostiquer et résoudre des problèmes techniques liés aux systèmes de courant faible. Création de site sur Visiosoft web, Résidorg. Programmation de badges de proximités et HF.
- Réaliser des installations, des configurations et des mises à niveau de systèmes de communication et de sécurité.
- Effectuer la maintenance préventive et corrective des équipements des fabricants
- Assurer le suivi des demandes de dépannage, en respectant les délais et en fournissant un service clientèle de qualité.
- Collaborer étroitement avec les équipes internes pour garantir la satisfaction des clients et la résolution efficace des problèmes.
- Former les clients à l'utilisation des systèmes et fournir un support technique.

FORMATION

Titre RNCP Niveau 5 'Développeur Web et Web Mobile'

Sept 2023 - Fév 2024

École O'Clock - Formation Développeur Web Fullstack Javascript Promo : Gyoza

- 3 mois de socle : HTML / CSS / Javascript
- 1 mois de spécialisation Front-end : React.js
- 1 mois de projet professionnel en groupe

BEP Électronique

Sept 2003 - Juin 2005

Lycée Polyvalent Louis Armand - Ingénierie électrique et électronique